---
title: "R Notebook"
output: html_notebook
---

Importando Arquivos
```{r}
dados1=read.csv("tempo.csv",sep=";",na.strings="",stringsAsFactors=T);

```
Analisando aparencia
```{r}
grafico1=table(dados1$Aparencia);
barplot(grafico1, main="Aparencia", xlab="Aparencia");
summary(dados1$Aparencia);
```
Analisando Temperatura
```{r}
summary(dados1$Temperatura);
boxplot(dados1$Temperatura);
hist(dados1$Temperatura);
```
Analisando Umidade
```{r}
summary(dados1$Umidade);
boxplot(dados1$Umidade);
```
Analisando Jogar
```{r}
grafico1=table(dados1$Jogar);
barplot(grafico1, main="Jogar", xlab="Jogar");
```
Analisando Vento
```{r}
grafico1=table(dados1$Vento);
barplot(grafico1, main="Vento", xlab="Vento");
```
Verificando Linhas vazias
```{r}
dados1[!complete.cases(dados1),];

```
Corrigindo a linha 4 com valor de umidade pela mediana
```{r}
dados1[is.na(dados1$Umidade),]$Umidade=median(dados1$Umidade,na.rm = TRUE);
```
Corrindo linha 10 com valor do elemento de maior frequencia

```{r}
dados1[is.na(dados1$Vento),]$Vento="FALSO";

```
Corrigir padronização em aparencia substituindo pelo elemento de maior frequencia e eliminar fator

```{r}
dados1[dados1$Aparencia=="menos",]$Aparencia="chuva";
dados1$Aparencia= factor(dados1$Aparencia);
```
Corrigir Temperatura e umidade para valores dentro do intervalo proposto
```{r}
#subtituição
dados1[dados1$Temperatura>130 ,]$Temperatura= median(dados1$Temperatura);
#subtituição
dados1[dados1$Umidade<0 | dados1$Umidade>100 ,]$Umidade = median(dados1$Umidade) 
```

